---
title: "Pré-Processamento de dados"
author: "Luiz Henrique e Luís Felipe"
format:
   revealjs:
     theme: serif
     center-title-slide: true
     center: false
     transition: none
     auto-animate: true
editor: visual
---

## Objetivos: {.smaller}

-   Entender.....

-   ......

-   

-   

-   

## Procedimentos: {.smaller auto-animate="true"}

-   Limpeza e estruturação dos dados.
-   Integralidade dos dados - Dados faltantes
-   Imputação de dados faltantes
-   Busca por observações discrepantes
-   Tratamento de observações discrepantes
-   Distribuição de variáveis numéricas
-   Relações entre variáveis numéricas
-   Distribuição de variáveis categóricas
-   Associações entre variáveis categóricas
-   Filtragem de dados
-   Transformação de dados

## Dados Faltantes 1 {.smaller auto-animate="true" style="text-align: left; margin-top: 30px; margin-left: 300px;"}

::: columns
::: {.column .left width="10%" style="margin-left: -400px; color: black; text-align: left; font-size: 0.5em; background-color: white; border: 2px solid black; line-height: 100; padding: 10px; height: 80%; width: 15%;"}

::: {.fragment .strike}
::: {.fragment .fade-out}
Limpeza e estruturação dos dados.
:::
:::

::: {.fragment .highlight-red}
Integralidade dos dados - Dados faltantes
:::

Imputação de dados faltantes

Busca por valores discrepantes

Tratamento de valores discrepantes

Distribuição de variáveis numéricas

Relações entre variáveis numéricas

Distribuição de variáveis categóricas

Associações entre variáveis categóricas

Filtragem de dados

Transformação de dados
:::

::: {.column .incremental width="90%" style="margin-left: 70px; width: 100%; height: 100%; "}
-   AAAA
-   BBBB
-   CCCC
-   DDDD
:::
:::

## Dados Faltantes 2 {.smaller auto-animate="true" style="text-align: left; margin-top: 30px; margin-left: 300px;"}

::: columns
::: {.column .left width="10%" style="margin-left: -400px; color: black; text-align: left; font-size: 0.5em; background-color: white; border: 2px solid black; line-height: 100; padding: 10px; height: 80%; width: 15%;"}

::: {style="color:red"}
Integralidade dos dados - Dados faltantes
:::

Imputação de dados faltantes


Busca por valores discrepantes

Tratamento de valores discrepantes

Distribuição de variáveis numéricas

Relações entre variáveis numéricas

Distribuição de variáveis categóricas

Associações entre variáveis categóricas

Filtragem de dados

Transformação de dados
:::

::: {.column .incremental width="90%" style="margin-left: 70px; width: 100%; height: 100%; "}
```{r}
# Carregando os pacotes utilizados

library(dplyr)
library(tidyr)
library(readr)
library(tidymodels)
library(ggplot2)
library(RColorBrewer)
library(ggiraph)
library(ggrepel)
library(treemap)
library(forcats)
library(pheatmap)
library(reactable)
library(reactablefmtr)

# Funções internas:

plota_hist<-function(base){
  
  # Seleção de colunas numéricas e cálculo de dimensões
  aux <- base |> select(where(is.numeric))|> drop_na()
  num_vars <- ncol(aux)
  
  aux |> 
    pivot_longer(everything(), names_to = "variavel", values_to = "valor")|>
    group_by(variavel)|>
    mutate(media = mean(valor), mediana = median(valor))|>
    ggplot(aes(x = valor)) +
    geom_histogram(aes(y = ..density..), fill = "skyblue", color = "white", bins = 30) +
    geom_density(color = "blue", size = 1) +
    facet_wrap(~variavel, scales = "free", ncol = 2) +
    geom_vline(aes(xintercept = media), color = "red", linetype = "dashed", size = 1) +
    geom_vline(aes(xintercept = mediana), color = "green", linetype = "dotted", size = 1) +
    theme_bw() +
    labs(title = "Distribuições das Variáveis Numéricas", x = "Valores", y = "Densidade") +
    theme(
          axis.title = element_blank(),
          panel.grid = element_blank(),
          strip.text = element_text(face = 'bold'),
          axis.ticks.y = element_line(),
          strip.background = element_rect(fill = 'white')
    )
  
  
}

## Carregar a base de dados:

trabalho2_dados_7 <- read_csv("dados/trabalho2_dados_7.csv")

dados<-trabalho2_dados_7

### Consistência dos dados e dados faltantes:

## Visualização de dados faltantes:

visdat::vis_miss(dados)+
  labs(title = "Análise da consistência dos dados")+
  theme(plot.title = element_text(hjust = 0.5))


```
:::
:::

## Dados Faltantes 3 {.smaller style="text-align: left; margin-top: 30px; margin-left: 300px;"}

::: columns
::: {.column .left width="10%" style="margin-left: -400px; color: black; text-align: left; font-size: 0.5em; background-color: white; border: 2px solid black; line-height: 100; padding: 10px; height: 80%; width: 15%;"}

Integralidade dos dados - Dados faltantes

:::{style="color:red"}
Imputação de dados faltantes
:::

Busca por valores discrepantes

Tratamento de valores discrepantes

Distribuição de variáveis numéricas

Relações entre variáveis numéricas

Distribuição de variáveis categóricas

Associações entre variáveis categóricas

Filtragem de dados

Transformação de dados
:::
:::

::: {.column .incremental width="90%" style="margin-left: 70px; width: 100%; height: 100%; "}

Colocar a imagem sobre imputação

:::
:::

## Dados Faltantes 4 {.smaller style="text-align: left; margin-top: 30px; margin-left: 300px;"}

::: columns
::: {.column .left width="10%" style="margin-left: -400px; color: black; text-align: left; font-size: 0.5em; background-color: white; border: 2px solid black; line-height: 100; padding: 10px; height: 80%; width: 15%;"}

Integralidade dos dados - Dados faltantes

::: {style="color:red"}
Imputação de dados faltantes
:::


Busca por valores discrepantes

Tratamento de valores discrepantes

Distribuição de variáveis numéricas

Relações entre variáveis numéricas

Distribuição de variáveis categóricas

Associações entre variáveis categóricas

Filtragem de dados

Transformação de dados
:::

::: {.column .incremental width="90%" style="margin-left: 70px; width: 100%; height: 100%; "}

```{r}
knn_rec <- recipe(~., data = dados) |>
  step_impute_knn(all_predictors(), neighbors = 5)|>
  prep()

dados<-knn_rec|>
  bake(new_data = NULL)

visdat::vis_miss(dados)+
  labs(title = "Análise da consistência dos dados")+
  theme(plot.title = element_text(hjust = 0.5))
```
:::
:::

## Valores Discrepantes 1 {.smaller style="text-align: left; margin-top: 30px; margin-left: 300px;"}

::: columns
::: {.column .left width="10%" style="margin-left: -400px; color: black; text-align: left; font-size: 0.5em; background-color: white; border: 2px solid black; line-height: 100; padding: 10px; height: 80%; width: 15%;"}

Integralidade dos dados - Dados faltantes

Imputação de dados faltantes

::: {style="color:red"}
Busca por valores discrepantes
:::

Tratamento de valores discrepantes

Distribuição de variáveis numéricas

Relações entre variáveis numéricas

Distribuição de variáveis categóricas

Associações entre variáveis categóricas

Filtragem de dados

Transformação de dados
:::

::: {.column .incremental width="90%" style="margin-left: 70px; width: 100%; height: 100%; "}

O que tiver sobre outliers
:::
:::

## Valores Discrepantes 2 {.smaller style="text-align: left; margin-top: 30px; margin-left: 300px;"}

::: columns
::: {.column .left width="10%" style="margin-left: -400px; color: black; text-align: left; font-size: 0.5em; background-color: white; border: 2px solid black; line-height: 100; padding: 10px; height: 80%; width: 15%;"}

Integralidade dos dados - Dados faltantes

Imputação de dados faltantes

Busca por valores discrepantes

::: {style="color:red"}
Tratamento de valores discrepantes
:::

Distribuição de variáveis numéricas

Relações entre variáveis numéricas

Distribuição de variáveis categóricas

Associações entre variáveis categóricas

Filtragem de dados

Transformação de dados
:::

::: {.column .incremental width="90%" style="margin-left: 70px; width: 100%; height: 100%; "}

O que tiver sobre tratamento de outliers
:::
:::

## Variáveis numéricas 1 {.smaller style="text-align: left; margin-top: 30px; margin-left: 300px;"}

::: columns
::: {.column .left width="10%" style="margin-left: -400px; color: black; text-align: left; font-size: 0.5em; background-color: white; border: 2px solid black; line-height: 100; padding: 10px; height: 80%; width: 15%;"}

Integralidade dos dados - Dados faltantes

Imputação de dados faltantes

Busca por valores discrepantes

Tratamento de valores discrepantes

::: {style="color:red"}
Distribuição de variáveis numéricas
:::

Relações entre variáveis numéricas

Distribuição de variáveis categóricas

Associações entre variáveis categóricas

Filtragem de dados

Transformação de dados
:::

::: {.column .incremental width="90%" style="margin-left: 70px; width: 100%; height: 100%; "}

::: {.panel-tabset}

### Histogramas

```{r}
plota_hist(dados)
```


### Box-plots

```{r}
dados|>
  select(where(is.numeric))|>
  reshape2::melt()|>
  ggplot(aes(x = variable,y = value, fill = variable))+
  geom_boxplot(width = 0.3)+
  facet_wrap(~variable, scales = 'free', ncol = 2)+
  theme_bw()+
  guides(fill = 'none')+
  theme(axis.text.x = element_blank(),
        axis.title = element_blank(),
        panel.grid = element_blank(),
        strip.text = element_text(face = 'bold'),
        axis.ticks.y = element_line(),
        strip.background = element_rect(fill = 'white')
  )
```


### Violin plot

```{r}
dados|>
  select(where(is.numeric))|>
  reshape2::melt()|>
  ggplot(aes(x = variable,y = value, fill = variable))+
  geom_violin(width = 0.3)+
  guides(fill = 'none')+
  facet_wrap(~variable, scales = 'free', ncol = 2)+
  theme_bw()+
  theme(axis.text.x = element_blank(),
        axis.title = element_blank(),
        panel.grid = element_blank(),
        strip.text = element_text(face = 'bold'),
        axis.ticks.y = element_line(),
        strip.background = element_rect(fill = 'white')
  )
```
:::
:::
:::

## Variáveis numéricas 2 {.smaller style="text-align: left; margin-top: 30px; margin-left: 300px;"}

::: columns
::: {.column .left width="10%" style="margin-left: -400px; color: black; text-align: left; font-size: 0.5em; background-color: white; border: 2px solid black; line-height: 100; padding: 10px; height: 80%; width: 15%;"}

Integralidade dos dados - Dados faltantes

Imputação de dados faltantes

Busca por valores discrepantes

Tratamento de valores discrepantes

Distribuição de variáveis numéricas

::: {style="color:red"}
Relações entre variáveis numéricas
:::

Distribuição de variáveis categóricas

Associações entre variáveis categóricas

Filtragem de dados

Transformação de dados
:::

::: {.column .incremental width="90%" style="margin-left: 70px; width: 100%; height: 100%; "}

::: {.panel-tabset}

### Correlações

```{r}
correlacoes<-dados|>
  drop_na()|>
  select(where(is.numeric))|>
  cor(method = 'spearman')

ggcorrplot::ggcorrplot(correlacoes,
                       type = 'lower',
                       hc.order = T,colors = c('red','white','blue'),
                       lab = T,
                       title = 'Matriz de correlação para variáveis numéricas')

```


### Resumos numéricos

```{r}

## Mostrar o resumo de relações entre as variáveis numéricas:

dados|>
  select(where(is.numeric))|>
  drop_na()|>
  GGally::ggpairs(title = 'Resumo das relações entre variáveis numéricas')+
  theme_bw()+
  theme(axis.text.x = element_blank(),
        axis.title = element_blank(),
        panel.grid = element_blank(),
        strip.text = element_text(face = 'bold'),
        axis.ticks.y = element_line(),
        strip.background = element_rect(fill = 'white')
  )

```
:::
:::
:::

## Variáveis Categoricas 1 {.smaller style="text-align: left; margin-top: 30px; margin-left: 300px;"}

::: columns
::: {.column .left width="10%" style="margin-left: -400px; color: black; text-align: left; font-size: 0.5em; background-color: white; border: 2px solid black; line-height: 100; padding: 10px; height: 80%; width: 15%;"}

Integralidade dos dados - Dados faltantes

Imputação de dados faltantes

Busca por valores discrepantes

Tratamento de valores discrepantes

Distribuição de variáveis numéricas

Relações entre variáveis numéricas

::: {style="color:red"}
Distribuição de variáveis categóricas
:::

Associações entre variáveis categóricas

Filtragem de dados

Transformação de dados
:::

::: {.column .incremental width="90%" style="margin-left: 70px; width: 100%; height: 100%; "}

::: {.panel-tabset}

### Proporções


```{r}
## Ver proporções (Fazer gráfico)

cores<- c("#1f77b4", "#08306b", "#ff7f0e", "#7f3f00", "#2ca02c", "#0f4000", 
          "#d62728", "#800000", "#9467bd", "#472d6b", "#8c564b", "#4d2c20", 
          "#e377c2", "#7f0044", "#7f7f7f", "#4c4c4c", "#bcbd22", "#6b6b00", 
          "#17becf", "#005f6b")




# Armazena as proporções para serem usadas no gráfico

proporcoes<-dados |>
  select(!where(is.numeric)) |>
  drop_na() |>
  rownames_to_column() |>
  reshape2::melt(id = 'rowname', value.name = 'value') |>
  group_by(variable, value) |>
  summarise(n = n(), .groups = "drop") |>
  group_by(variable) |>
  mutate(prop = round(n / sum(n),2))


# Ordem das cores nas barras:

ordem<-with(proporcoes,forcats::fct_reorder(interaction(variable, value),
                            prop))

proporcoes|>
  ggplot(aes(x = variable, y = prop, fill = forcats::fct_reorder(interaction(variable, value),
                                                                 prop))) +
  geom_bar(stat = "identity", position = "fill") +
  geom_text(data = subset(proporcoes, prop > 0.09 & value != 'frequentemente' ),aes(label = paste(scales::percent(prop, accuracy = 1),"\n",value)),
            position = position_fill(vjust = 0.5),
            size = 3,
            col = "white",
            fontface = 'bold') +
  annotate(geom = 'text', label = paste("10% \n frequentemente"),
           col = "white", size = 3, fontface = 'bold',
           x = 4, y = 0.89)+
  scale_fill_manual(values = cores,
                    breaks = ordem) +
  theme_minimal() +
  theme(
    axis.text.y = element_text(angle = 35, vjust = 1, hjust = 1, size = 10),
    axis.title = element_blank()
  ) +
  guides(
    fill = "none")+
  coord_flip()

```

### Proporções (Interativo)

```{r}
## Gráfico interativo de proporções:

p<-proporcoes|>
  ggplot(aes(x = variable, y = prop, fill = forcats::fct_reorder(interaction(variable, value),
                                                                 prop))) +
  geom_bar(stat = "identity", position = "fill") +
  geom_text(data = subset(proporcoes, prop > 0.09 & value != 'frequentemente' ),aes(label = paste(scales::percent(prop, accuracy = 1),"\n",value)),
            position = position_fill(vjust = 0.5),
            size = 3,
            col = "white",
            fontface = 'bold') +
  annotate(geom = 'text', label = paste("10% \n frequentemente"),
           col = "white", size = 3, fontface = 'bold',
           x = 4, y = 0.89)+
  scale_fill_manual(values = cores,
                    breaks = ordem) +
  theme_minimal() +
  theme(
    axis.text.x = element_text(angle = 35, vjust = 1, hjust = 1, size = 10),
    axis.title = element_blank()
  ) +
  guides(
    fill = "none")

plotly::ggplotly(p)
```


### Estratificação

```{r}
dados|>
  select(where(is.numeric),sexo)|>
  drop_na()|>
  GGally::ggpairs(aes(colour = sexo),
                  title = 'Influência da variável sexo na distribuição dos dados')
```
:::
:::
:::

## Variáveis categóricas 2 {.smaller style="text-align: left; margin-top: 30px; margin-left: 300px;"}

::: columns
::: {.column .left width="10%" style="margin-left: -400px; color: black; text-align: left; font-size: 0.5em; background-color: white; border: 2px solid black; line-height: 100; padding: 10px; height: 80%; width: 15%;"}

Integralidade dos dados - Dados faltantes

Imputação de dados faltantes

Busca por valores discrepantes

Tratamento de valores discrepantes

Distribuição de variáveis numéricas

Relações entre variáveis numéricas

Distribuição de variáveis categóricas

::: {style="color:red"}
Associações entre variáveis categóricas
:::

Filtragem de dados

Transformação de dados
:::

::: {.column .incremental width="90%" style="margin-left: 70px; width: 100%; height: 100%; "}

::: {.panel-tabset}

### Relação 1

```{r}
# come_entre_refeicoes X sexo

test1 <- dados |> select(sexo, come_entre_refeicoes) |> table() |> chisq.test()

pheatmap(test1$residuals,
               display_numbers = TRUE,
               cluster_rows = FALSE,
               cluster_cols = FALSE,
               main = "come_entre_refeicoes X sexo"
)
```


### Relação 2


```{r}
# sexo X tipo_transporte
test2 <- dados |> select(sexo, tipo_transporte) |> table() |> chisq.test()

pheatmap(test2$residuals,
               display_numbers = TRUE,
               cluster_rows = FALSE,
               cluster_cols = FALSE,
               main = "sexo X tipo_transporte")
```

### Relação 3

```{r}
# consome_comida_calorica X come_entre_refeicoes

test3 <- dados |> select(consome_comida_calorica, come_entre_refeicoes) |> table() |> chisq.test()

pheatmap(test3$residuals,
               display_numbers = TRUE,
               cluster_rows = FALSE,
               cluster_cols = FALSE,
               main = "come_entre_refeicoes X consome_comida_calorica"
)
```

### Relação 4

```{r}
#tipo_transporte X come_entre_refeicoes
test4 <- dados |> select(come_entre_refeicoes, tipo_transporte) |> table() |> chisq.test()

pheatmap(test4$residuals,
               display_numbers = TRUE,
               cluster_rows = FALSE,
               cluster_cols = FALSE,
               main = "tipo_transporte X come_entre_refeicoes"
)
```

:::
:::
:::

## Seleção de variáveis {.smaller style="text-align: left; margin-top: 30px; margin-left: 300px;"}

::: columns
::: {.column .left width="10%" style="margin-left: -400px; color: black; text-align: left; font-size: 0.5em; background-color: white; border: 2px solid black; line-height: 100; padding: 10px; height: 80%; width: 15%;"}

Integralidade dos dados - Dados faltantes

Imputação de dados faltantes

Busca por valores discrepantes

Tratamento de valores discrepantes

Distribuição de variáveis numéricas

Relações entre variáveis numéricas

Distribuição de variáveis categóricas

Associações entre variáveis categóricas

::: {style="color:red"}
Filtragem de dados
:::

Transformação de dados
:::

::: {.column .incremental width="90%" style="margin-left: 70px; width: 100%; height: 100%; "}

 - Nenhuma variável numérica removida devido a **correlação** ou **multicolinearidade**
 - Nenhuma variável numérica removida devido a **baixa variância** ou **variância zero**
 - Uma variável categórica removida devido à **baixa variação** (*fuma*)
 - Nenhum algorítmo de **seleção de variáveis** utilizado
 
 
::: {.fragment .fade-in}
```{r}
#| output: true

## Remover estratificações desnecessárias:

nzv_rec <- recipe(~., data = dados) |>
  step_zv(all_predictors()) |>
  step_nzv(all_predictors())|>
  prep()

# Mostra quais variáveis foram removidas por etapa do pré-process
#nzv_rec|>
#  tidy(2)

# Variável 'fuma' é removida uma vez que carrega pouca informação.

dados<-nzv_rec|>
  bake(new_data = NULL)

reactable(dados,
          defaultColDef = colDef(minWidth = 210,align = "center"),
          columns = list(sexo = colDef(minWidth = 50),
                         idade = colDef(minWidth = 100),
                         altura = colDef(minWidth = 100),
                         peso = colDef(minWidth = 50)
                         ),
          
          defaultPageSize = 4,
          sortable = T,
          resizable = T,
          highlight = T,
          fullWidth = T,
          compact = T,
          striped = T,
          theme = reactableTheme(style = list(fontSize=15),headerStyle = list(fontSize=15) 
          )
)

```

:::
:::
:::

## Engenharia de variáveis {.smaller style="text-align: left; margin-top: 30px; margin-left: 300px;"}

::: columns
::: {.column .left width="10%" style="margin-left: -400px; color: black; text-align: left; font-size: 0.5em; background-color: white; border: 2px solid black; line-height: 100; padding: 10px; height: 80%; width: 15%;"}

Integralidade dos dados - Dados faltantes

Imputação de dados faltantes

Busca por valores discrepantes

Tratamento de valores discrepantes

Distribuição de variáveis numéricas

Relações entre variáveis numéricas

Distribuição de variáveis categóricas

Associações entre variáveis categóricas

Filtragem de dados

::: {style="color:red"}
Transformação de dados
:::

:::

::: {.column .incremental width="90%" style="margin-left: 70px; width: 100%; height: 100%; "}

 - Discretização da variável *n_refeicoes*
 - Normalização das variáveis numéricas (Yeo-Johnson)
 - Normatização das variáveis numéricas (centrar na média e escalonar)
 - Mudança de escala das variáveis numericas (Máximo-Mínimo, Percentil)
 - Agrupamento em variáveis categóricas *tipo_de_transporte* ("moto", "bicicleta"), *come_entre_refeições* ("não", "sempre")
 - Numerizar as variáveis categóricas (One-Hot Enconde, Dummy Encode, Binarizar)
 - Redução de dimensões (PCA)
 
:::
:::

## Discretização {.smaller style="text-align: left; margin-top: 30px; margin-left: 300px;"}

::: columns
::: {.column .left width="10%" style="margin-left: -400px; color: black; text-align: left; font-size: 0.5em; background-color: white; border: 2px solid black; line-height: 100; padding: 10px; height: 80%; width: 15%;"}

Integralidade dos dados - Dados faltantes

Imputação de dados faltantes

Busca por valores discrepantes

Tratamento de valores discrepantes

Distribuição de variáveis numéricas

Relações entre variáveis numéricas

Distribuição de variáveis categóricas

Associações entre variáveis categóricas

Filtragem de dados

::: {style="color:red"}
Transformação de dados
:::

:::

::: {.column .incremental width="90%" style="margin-left: 70px; width: 100%; height: 100%; "}

::: {.panel-tabset}

### Discretização

```{r}
dados<-dados|>
  mutate(n_refeicoes = case_when(n_refeicoes < 3 ~ 'Menos_3',
                                 n_refeicoes > 3 ~ 'Mais_3',
                                 n_refeicoes == 3 ~ '3_ref',
                                 n_refeicoes == NA ~ NA))

reactable(dados,
          defaultColDef = colDef(minWidth = 210,align = "center"),
          columns = list(sexo = colDef(minWidth = 50),
                         idade = colDef(minWidth = 100),
                         altura = colDef(minWidth = 100),
                         peso = colDef(minWidth = 50),
                         n_refeicoes = colDef(style = list(backgroundColor = "#55dde0"))
                         ),
          
          defaultPageSize = 4,
          sortable = T,
          resizable = T,
          highlight = T,
          fullWidth = T,
          compact = T,
          striped = T,
          theme = reactableTheme(style = list(fontSize=15),headerStyle = list(fontSize=15) 
          )
)



```


### Resultado

```{r}
# come_entre_refeicoes X n_refeicoes
test2 <- dados |> select(n_refeicoes, come_entre_refeicoes) |> table() |> chisq.test()

pheatmap(test2$residuals,
         display_numbers = TRUE,
         cluster_rows = FALSE,
         cluster_cols = FALSE,
         main = "come_entre_refeicoes X n_refeicoes",
)
```
:::
:::
:::

## Transformações numericas {.smaller style="text-align: left; margin-top: 30px; margin-left: 300px;"}

::: columns
::: {.column .left width="10%" style="margin-left: -400px; color: black; text-align: left; font-size: 0.5em; background-color: white; border: 2px solid black; line-height: 100; padding: 10px; height: 80%; width: 15%;"}

Integralidade dos dados - Dados faltantes

Imputação de dados faltantes

Busca por valores discrepantes


Tratamento de valores discrepantes


Distribuição de variáveis numéricas

Relações entre variáveis numéricas

Distribuição de variáveis categóricas

Associações entre variáveis categóricas

Filtragem de dados

::: {style="color:red"}
Transformação de dados
:::
:::

::: {.column .incremental width="90%" style="margin-left: 70px; width: 100%; height: 100%; "}

::: {.panel-tabset}

### Amplitute -1 a 1

```{r}
## range -1, 1
numeric_range_rec<-recipe(~., data = dados) |>
  step_YeoJohnson(all_numeric_predictors()) |>
  step_center(all_numeric_predictors())|>
  step_scale(all_numeric_predictors())|>
  step_range(all_numeric_predictors(), min = -1, max = 1)|>
  prep()


dados_range<-numeric_range_rec|>
  bake(new_data=NULL)

# Histogramas após transformações:

plota_hist(dados_range)
```


### Percentil

```{r}
## Percentil:

numeric_percent_rec<-recipe(~., data = dados) |>
  step_YeoJohnson(all_numeric_predictors()) |>
  step_center(all_numeric_predictors())|>
  step_scale(all_numeric_predictors())|>
  step_percentile(all_numeric_predictors())|>
  prep()

dados_percent<-numeric_percent_rec|>
  bake(new_data = NULL)

# Histogramas após transformações:

plota_hist(dados_percent)
```
:::
:::
:::

## Transformações em variáveis categóricas 2a {.smaller style="text-align: left; margin-top: 30px; margin-left: 300px;"}

::: columns
::: {.column .left width="10%" style="margin-left: -400px; color: black; text-align: left; font-size: 0.5em; background-color: white; border: 2px solid black; line-height: 100; padding: 10px; height: 80%; width: 15%;"}

Integralidade dos dados - Dados faltantes

Imputação de dados faltantes

Busca por valores discrepantes

Tratamento de valores discrepantes

Distribuição de variáveis numéricas

Relações entre variáveis numéricas

Distribuição de variáveis categóricas

Associações entre variáveis categóricas

Filtragem de dados

::: {style="color:red"}
Transformação de dados
:::

:::

::: {.column .incremental width="90%" style="margin-left: 70px; width: 100%; height: 100%; "}

::: {.panel-tabset}

### One-Hot

```{r}
cat_rec<-recipe(~. , data = dados_range)|>
  step_other(all_nominal_predictors())|>
  step_dummy(all_nominal_predictors(),
             one_hot = T)|>
  prep()

dados_one_hot<-cat_rec|>
  bake(new_data = NULL)

reactable(dados_one_hot,
          defaultColDef = colDef(minWidth = 210,align = "center"),
          columns = list(sexo = colDef(minWidth = 50),
                         idade = colDef(minWidth = 100),
                         altura = colDef(minWidth = 100),
                         peso = colDef(minWidth = 50)
                         ),
          
          defaultPageSize = 4,
          sortable = T,
          resizable = T,
          highlight = T,
          fullWidth = T,
          compact = T,
          striped = T,
          theme = reactableTheme(style = list(fontSize=15),headerStyle = list(fontSize=15) 
          )
)
```

### Dummy

```{r}
cat_rec<-recipe(~. , data = dados_range)|>
  step_other(all_nominal_predictors())|>
  step_dummy(all_nominal_predictors())|>
  prep()

dados_dummy<-cat_rec|>
  bake(new_data = NULL)

reactable(dados_dummy,
          defaultColDef = colDef(minWidth = 210,align = "center"),
          columns = list(sexo = colDef(minWidth = 50),
                         idade = colDef(minWidth = 100),
                         altura = colDef(minWidth = 100),
                         peso = colDef(minWidth = 50)
                         ),
          
          defaultPageSize = 4,
          sortable = T,
          resizable = T,
          highlight = T,
          fullWidth = T,
          compact = T,
          striped = T,
          theme = reactableTheme(style = list(fontSize=15),headerStyle = list(fontSize=15) 
          )
)
```


### Binarizar

```{r}

cat_rec_bin<-recipe(~. , data = dados_range)|>
  step_other(all_nominal_predictors())|>
  extrasteps::step_encoding_binary(all_nominal_predictors())|>
  prep()

dados_binarized<-cat_rec_bin|>
  bake(new_data = NULL)

reactable(dados_binarized,
          defaultColDef = colDef(minWidth = 210,align = "center"),
          columns = list(sexo = colDef(minWidth = 50),
                         idade = colDef(minWidth = 100),
                         altura = colDef(minWidth = 100),
                         peso = colDef(minWidth = 50)
                         ),
          
          defaultPageSize = 4,
          sortable = T,
          resizable = T,
          highlight = T,
          fullWidth = T,
          compact = T,
          striped = T,
          theme = reactableTheme(style = list(fontSize=15),headerStyle = list(fontSize=15) 
          )
)
```
:::
:::
:::

## Redução de dimensionalidade (PCA) {.smaller style="text-align: left; margin-top: 30px; margin-left: 300px;"}

::: columns
::: {.column .left width="10%" style="margin-left: -400px; color: black; text-align: left; font-size: 0.5em; background-color: white; border: 2px solid black; line-height: 100; padding: 10px; height: 80%; width: 15%;"}

Integralidade dos dados - Dados faltantes

Imputação de dados faltantes

Busca por valores discrepantes

Tratamento de valores discrepantes

Distribuição de variáveis numéricas

Relações entre variáveis numéricas

Distribuição de variáveis categóricas

Associações entre variáveis categóricas

Filtragem de dados

::: {style="color:red"}
Transformação de dados
:::

:::

::: {.column .incremental width="90%" style="margin-left: 70px; width: 100%; height: 100%; "}

::: {.panel-tabset}

### Número de variáveis

```{r}
pca_rec<-recipe(~. , data = dados_range)|>
  step_pca(all_numeric_predictors())|>
  step_other(all_nominal_predictors())|>
  step_dummy(all_nominal_predictors())|>
  prep()

pca_rec |>
  tidy(1, type = 'variance') |>
  filter(terms == 'cumulative percent variance') |>
  ggplot(aes(x = component, y = value)) +
  geom_point(size = 3, color = 'blue') +
  geom_line(color = 'blue', size = 1) +
  geom_hline(yintercept = 90, col = 'red', linetype = 'dashed')+
  scale_x_continuous(breaks = c(seq(1,7,1)))+
  scale_y_continuous(breaks = c(seq(30,100,20)))+
  theme_bw() +
  labs(
    title = 'Cumulative Percent Variance',
    x = 'Principal Component',
    y = 'Cumulative Variance (%)'
  ) +
  theme(
    axis.title = element_text(size = 12, face = 'bold'),
    panel.grid.major = element_blank(),
    panel.grid.minor = element_blank(),
    )
```


### Dataset 'final'

```{r}
pca_rec<-recipe(~. , data = dados_range)|>
  step_pca(all_numeric_predictors(), threshold = 0.9)|>
  step_other(all_nominal_predictors())|>
  step_dummy(all_nominal_predictors())|>
  prep()

dados_pca<-pca_rec|>
  bake(new_data = NULL)

dados_pca|>reactable(
          defaultColDef = colDef(minWidth = 210,align = "center"),
          columns = list(sexo = colDef(minWidth = 50),
                         idade = colDef(minWidth = 100),
                         altura = colDef(minWidth = 100),
                         peso = colDef(minWidth = 50)
                         ),
          
          defaultPageSize = 4,
          sortable = T,
          resizable = T,
          highlight = T,
          fullWidth = T,
          compact = T,
          striped = T,
          theme = reactableTheme(style = list(fontSize=15),headerStyle = list(fontSize=15) 
          )
)

```


:::

:::
:::

## Conclusão {.smaller}
 
::: {.incremental}
- A
- B
- C
- D
- E
- F
:::